臺灣彰化地方法院刑事判決
111年度交簡上字第35號
上  訴  人  臺灣彰化地方檢察署檢察官
被      告  林東戊


上列上訴人即被告因過失傷害案件，不服本院民國111年4月29日
110年度交簡字第1735號第一審刑事簡易判決（起訴書案號：110
年度偵字第830號），提起上訴，本院管轄第二審合議庭判決如
下︰
    主          文
上訴駁回。
    犯罪事實及理由
一、本案審理範圍
(一)民國110年6月16日修正公布，同年月18日生效施行之刑事訴
    訟法第348條規定：「上訴得對於判決之一部為之(第1項)。
    對於判決之一部上訴者，其有關係之部分，視為亦已上訴。
    但有關係之部分為無罪、免訴或不受理者，不在此限(第2項
    )。上訴得明示僅就判決之刑、沒收或保安處分一部為之(第
    3項)。」其修法理由揭示：「為尊重當事人設定攻防之範圍
    ，並減輕上訴審審理之負擔，容許上訴權人僅針對刑、沒收
    或保安處分一部提起上訴，其未表明上訴之認定犯罪事實部
    分，則不在第二審之審判範圍」之旨。且依刑事訴訟法第45
    5條之1第3項規定，對於簡易判決不服之上訴，準用刑事訴
    訟法第348條規定。經查，本案係檢察官提起上訴，於上開
    規定修正施行後之111年5月27日繫屬於本院第二審，有臺灣
    彰化地方檢察署檢察官上訴書及該署111年5月27日函上所蓋
    本院收案章戳可參。故本案上訴之效力及其範圍，應依現行
    即上開修正後之刑事訴訟法第348條規定判斷。
(二)檢察官上訴意旨略以：被告林東戊雖表示有意願和解，然實
    則被動拖延，並未展現和解意願，被告於取得道路交通事故
    初步分析研判表之後，未主動積極與告訴人魏曾碧津聯繫，
    並無賠償告訴人損害之誠意，被告犯後態度不佳，原判決僅
    判處被告拘役55日，有量刑過輕之情形等語。顯見檢察官業
    已明示僅就原判決之刑提起上訴，則依前開說明，本院審判
    範圍即僅就原判決量刑部分為之。至於本案犯罪事實、所犯
    法條、論罪及沒收，均引用如附件之本院第一審刑事簡易判
    決書(含臺灣彰化地方檢察署檢察官聲請簡易判決處刑書)之
    記載。
二、上訴理由之判斷：
（一）刑之量定，為求個案裁判之妥當性，故法律賦予法院裁量
      權，苟量刑時已以被告之責任為基礎，並斟酌刑法第57條
      各款所列情狀且未逾越法定刑度，即不得遽指為違法；又
      同一犯罪事實與情節，如別無其他加重或減輕之原因，下
      級審法院量定之刑，亦無過重或失輕之不當情形，則上級
      審法院對下級審法院之職權行使，原則上應予尊重（最高
      法院101年度台上字第951號判決意旨參照)。
（二）查本案經原審審酌被告自陳高中畢業之智識程度，務農，小康之家庭經濟狀況，其過失行為造成告訴人受有本件傷害，被告雖表示願與告訴人和解，然因雙方未達成共識，而未能就本案車禍損害賠償部分達成民事和解，而被告已協助支付告訴人部分醫藥費新臺幣（下同）20餘萬元及其車禍過失情節之輕重等一切情狀，對被告據以論罪科刑，處拘役55日，如易科罰金，以新臺幣壹仟元折算壹日。經核原審就被告量刑之責任基礎，已於原判決理由中詳為說明，並審酌本案犯罪之情節、所生危害、被告犯罪後態度、智識程度、家庭生活及經濟狀況等一切情狀而為量刑，依整體觀察，本院認原審量刑實屬妥適。雖上訴意旨以被告實則被動拖延，並未展現和解意願，犯後態度不佳，原審量刑顯有過輕等情，惟原審據為量刑審酌依據已於判決理由中說明甚詳，且被告確有先給付20多萬元醫藥費，此為告訴代理人魏美珊所自承（見原審卷第61頁），亦有與告訴人於本院進行至少2次調解，僅均因無法達成共識而調解不成立，有本院民事調解回報單2份在卷可佐（見偵卷第169頁，原審卷第29頁），自不得僅因金額無法達成共識、調解不成立而認被告係被動拖延、未展現和解意願，又檢察官並未另行提出原審未及審酌而不利被告之量刑事由，就原審業已審酌事項，逕謂原審量刑過輕，為無理由，應予駁回。
三、依刑事訴訟法第455條之1第1項、第3項、第368條、第373條
    ，判決如主文。
本案經檢察官吳怡盈提起公訴，檢察官陳靚蓉提起上訴，檢察官
林子翔到庭執行職務。
中　　華　　民　　國　　111 　年　　 7　　月　　27　　日
                  刑事第七庭  審判長法  官  王義閔  
　　　　　　　　　　　　　　　      法  官  王素珍
                                    法  官  李  昕　
以上正本證明與原本無異。　　　　　　　　　　　　　　　　本件不得上訴。
中　　華　　民　　國　　111 　年　　7 　　月　　27　　日
                                    書記官  李政優